---
output: html_document
---

- welke achtergrond?
    - nu een fietskaart (Thunderforest.OpenCyclemap)
    - voor alle opties zie http://leaflet-extras.github.io/leaflet-providers/preview/index.html
- fietsroute
- extra lussen
    - bunker Colruyt
    - wandeling Grote Zenne
    - wandeling Kasteelpark?
- locaties infoborden
- locaties sponsors / afhaalpunt folder
    - toerismekantoor
    - Den herberg?
    - Belle-vue?
    - Alsput?
    - Conversion works?
    - Colruyt?
    - fietsenmakers? (AVA, Gouden spaak, Fietspunt Halle)
- rustplaatsen
    - relevante sponsors
    - picnic plaatsen
        - welke?
    - speeltuinen? 
        - kasteelpark Lembeek
- extra interactiviteit
    - keuze van achtergrondlaag
    - keuze van voorgrondlagen
        - standaard alles aan? of enkel specifieke lagen?

```{r load_packages, include = FALSE}
library(knitr)
opts_chunk$set(
  echo = FALSE,
  message = FALSE
)
library(htmlwidgets)
setWidgetIdSeed(1)
library(leaflet)
library(tibble)
library(rgdal)
```

```{r map_data, results='hide'}
route <- readOGR("route/Batbike.kml", "Route")
route_kleur <- c(
  "red",
  "black", 
  "green", 
  "magenta"
)
partner <- readOGR("route/Batbike.kml", "Partners")
partner_icoon <- makeAwesomeIcon(icon = "beer", library = "fa")
station <- readOGR("route/Batbike.kml", "Station")
station_icoon <- makeAwesomeIcon(icon = "train", library = "fa")
infobord <- readOGR("route/Batbike.kml", "Infoborden")
infobord_icoon <- makeAwesomeIcon(icon = "info", library = "fa", markerColor = "red")
object <- readOGR("route/Batbike.kml", "Objecten")
object$description <- factor(object$description)
object_icoon <- awesomeIconList(
  bunker = makeAwesomeIcon(icon = "building", library = "fa"),
  bunker_weg = makeAwesomeIcon(icon = "building", library = "fa", markerColor = "red"),
  kelder = makeAwesomeIcon(icon = "building", library = "fa", markerColor = "green"),
  zolder = makeAwesomeIcon(icon = "building", library = "fa", markerColor = "pink")
)
```

```{r detailkaart, out.width="100%"}
leaflet() %>%
  addProviderTiles("Thunderforest.OpenCycleMap") %>%
  addPolylines(
    data = route, 
    label = ~Name,
    color = ~route_kleur[Name]
  ) %>%
  addAwesomeMarkers(
    data = infobord, 
    icon = infobord_icoon, 
    label = ~Name,
    group = "Infoborden"
  ) %>%
  addAwesomeMarkers(
    data = partner, 
    icon = partner_icoon, 
    label = ~Name,
    group = "Afhaalpunt\nfolder"
  ) %>%
  addAwesomeMarkers(
    data = station, 
    icon = station_icoon,
    label = ~Name,
    group = "Transport"
  ) %>%
  addAwesomeMarkers(
    data = object, 
    icon = object_icoon[object$description],
    label = ~Name,
    clusterOptions = markerClusterOptions(),
    group = "Gebouwen"
  ) %>%
  addScaleBar(options = scaleBarOptions(maxWidth = 100, imperial = FALSE)) %>%
  addLayersControl(
    overlayGroups = c("Transport", "Gebouwen", "Afhaalpunt\nfolder", "Infoborden"),
    options = layersControlOptions(collapsed = FALSE)
  )
```
